臺灣宜蘭地方法院刑事判決　　　　　　　 94年度易字第105號
公　訴　人　臺灣宜蘭地方法院檢察署檢察官
被　　　告　甲○○　男　63歲.
上列被告違反保護令罪案件，經檢察官提起公訴（93年度偵字第
3608號），被告就被訴事實為有罪之陳述，本院合議庭裁定由獨
任法官進行簡式審判程序後，爰不經通常審判程序，判決如下：
    主  文
甲○○違反法院依家庭暴力防治法第十三條所為之禁止直接騷擾
行為、遠離住居所之裁定，處拘役伍拾日，如易科罰金以佰元
折算壹日；緩刑貳年，緩刑期內付保護管束。
    事  實
一、甲○○原係林碧惠之夫，2 人於69年2 月20日結婚（現已於
    93年11月30日經本院判決離婚，並於94年1 月11日確定），
    具有家庭暴力防治法第3 條第1 款所定「配偶」之家庭成員
    關係。甲○○曾於93年10月18日經本院依家庭暴力防治法第
    13條第2 項第1 、2 、3 、4 款規定，以93年度家護字第18
    4 號民事通常保護令（有效期間為陸月）裁定令其「禁止對
    於乙○○○實施身體或精神上不法侵害之行為」、「不得直
    接或間接對於乙○○○為聯絡行為：騷擾」、「應於93年10
    月31日以前遷出宜蘭縣頭城鎮○○路15巷15弄2 號之住所」
    、「於93年10月31日（起訴書誤植為93年10月30日）以後應
    最少遠離宜蘭縣頭城鎮○○路15弄15巷2 號場所至少一百公
    尺」，甲○○並於93年11月1 日親自收受該保護令且知悉保
    護令內容。詎甲○○思及即將開庭審理與林碧惠間之離婚訴
    訟，竟於93年11月16日凌晨4 時50分起至同日5 時許間，騎
    機車至宜蘭縣頭城鎮○○路15弄15巷2 號門口，侵入該住居
    所一百公尺距離之範圍內，並要求林碧惠不要與之離婚，且
    口頭辱罵林碧惠直接實施言語騷擾之行為，違反本院前述「
    甲○○於93年10月31日以後應最少遠離宜蘭縣頭城鎮○○路
    15弄15巷2 號場所至少一百公尺」及「不得直接對林碧惠為
    騷擾行為」之保護令裁定。
二、案經被害人林碧惠訴由宜蘭縣警察局礁溪分局報請臺灣宜蘭
    地方法院檢察署檢察官偵查起訴。
    理  由
一、前揭事實，業據被告甲○○於本院行準備程序及審理中坦承
    不諱，核與被害人林碧惠於93年11月16日警詢中指訴「我先
    生甲○○今（16）日於4 時50分回到家中用言詞對我辱罵‥
    ‥」（見宜蘭縣警察局礁溪分局第0000000000號警卷第2 頁
    ）、偵查中供述「11月16日早上，他到我家門口，就在門口
    離我住處少於一百公尺，要我不跟他離婚，否則要請人出來
    作證人。」、「16日‥‥我根本沒同意他靠近。」（見臺灣
    宜蘭地方法院檢察署93年度偵字第3608號偵查卷第16頁、93
    年12月8 日檢察事務官詢問筆錄）及本院訊問時供述「我之
    前所說的都是實話，當時4 點50分我還在睡覺，我並沒有同
    意他過來，他確實有罵我。」（見本院卷第14頁、94年3 月
    28日筆錄）等情節相符，亦核與證人即案發當時到場處理之
    宜蘭縣警察局礁溪分局頭城分駐所警員李振祥於偵查中供述
    ：凌晨五點多接獲值班通知有家暴案件，即過去處理，到現
    場時，門鎖著，乙○○○在屋內，甲○○在門口外，距離少
    於一百公尺等節（見同上偵查卷第20頁、93年12月22日檢察
    事務官詢問筆錄）一致。又被告前經本院於93年10月18日以
    93年度家護字第184 號核發家庭暴力防治法第13條第2 項第
    1 、2 、3 、4 款內容之民事通常保護令（有效期間為陸月
    ），裁定令被告「禁止對於乙○○○實施身體或精神上不法
    侵害之行為」、「不得直接或間接對於乙○○○為聯絡行為
    ：騷擾」、「應於93年10月31日以前遷出宜蘭縣頭城鎮○○
    路15巷15弄2 號之住所」、「於93年10月31日以後應最少遠
    離宜蘭縣頭城鎮○○路15弄15巷2 號場所至少一百公尺」，
    並於93年11月1 日由被告親自收受該保護令，業經本院調閱
    93年度家護字第184 號民事通常保護令卷宗審核屬實，並有
    該保護令、送達證書影本等件在卷可稽。足徵被告前揭自白
    核與事實相符，綜上所述，本件事證明確，被告犯行堪以認
    定，應予依法論科。
二、按家庭暴力防治法第2 條第3 項規定「本法所稱騷擾者，謂
    任何打擾、警告、嘲弄或辱罵他人之言語、動作或製造使人
    心生畏怖情境之行為。」，查本院依家庭暴力防治法第13條
    之規定，裁定禁止被告對林碧惠為直接或間接騷擾、命被告
    遠離林碧惠住居所至少一百公尺，被告仍違反上開通常保護
    令裁定，前往林碧惠住居所一百公尺以內之範圍且辱罵林碧
    惠，核其所為，係犯家庭暴力防治法第50條第2 款、第4 款
    之違反保護令罪。被告一次違反上開保護令裁定所禁止之2
    款行為，惟因其行為係違反同一保護令上所禁止之數款行為
    ，仍屬實質上單純一罪，故應只論以一違反保護令罪，公訴
    人認被告係犯上開2 罪，且2 罪間有方法結果之牽連關係，
    為牽連犯，容有未洽。爰審酌被告素行、無視於保護令之禁
    令猶至被害人住居所對被害人實施直接騷擾，本不宜輕縱，
    惟念犯罪動機係因當日下午要開庭審理離婚事件希能挽回婚
    姻、未有強暴手段、所生危害尚非重大，並其犯罪後態度尚
    知悔悟等一切情狀，量處如主文所示之刑，並諭知易科罰金
    之折算標準。又被告前因違反山坡地保育條例案件，經本院
    於85年7 月26日判處有期徒刑6 月、緩刑2 年確定，緩刑期
    滿未經撤銷緩刑宣告，上開刑之宣告已失其效力，是其未曾
    受有期徒刑以上之宣告，有臺灣高等法院被告前案紀錄表在
    卷足佐，此次因短於失慮一時衝動致罹刑典，且事後已坦承
    犯行，頗具悔意，被害人林碧惠亦表示願意原諒被告（見本
    院94年3 月28日訊問筆錄），被告經此刑之宣告後，應知警
    惕而無再犯之虞，本院因認其刑之宣告以暫不執行其刑為當
    ，併予以宣告緩刑二年，並依家庭暴力防治法第30條第1 項
    規定宣告緩刑期內併付保護管束，以啟自新。
據上論斷，應依刑事訴訟法第273 條之1 第1 項、第299 條第1
項，家庭暴力防治法第50條第2 款、第4 款、第30條第1 項，刑
法第11條前段、第41條第1 項、第74條第1 款，罰金罰鍰提高標
準條例第2條，判決如主文。
本案經檢察官陳嘉瑜到庭執行職務。
中　　華　　民　　國　　94　　年　　3 　　月　　31　　日
                  臺灣宜蘭地方法院刑事第四庭
                      法  官 林 惠 玲
以上正本證明與原本無異。
如不服本判決，應於判決送達後10日內向本院提出上訴狀（應附
繕本）。
                      書記官 林 慶 生
中　　華　　民　　國　　94　　年　　4 　　月　　4 　　日
附錄條文：
家庭暴力防治法第50條
違反法院依第十三條、第十五條所為之下列裁定者，為本法所稱
之違反保護令罪，處三年以下有期徒刑、拘役或科或併科新台幣
十萬元以下罰金︰
一  禁止實施家庭暴力行為。
二  禁止直接或間接騷擾、接觸、通話或其他連絡行為。
三  命遷出住居所。
四  遠離住居所、工作場所、學校或其他特定場所。
五  命完成加害人處遇計畫：戒癮治療、精神治療、心理輔導或
    其他治療、輔導。
家庭暴力防治法第30條第1項
犯家庭暴力罪或違反保護令罪而受緩刑之宣告者，在緩刑期內應
付保護管束。
